【裁判字號】    89,訴,108
【裁判日期】    890518
【裁判案由】    清償債務
【裁判全文】
台灣花蓮地方法院民事判決  八十九年度訴字第一○八號
    原      告  丙○○
    被      告  乙○○
                甲○○
                丁○○
右當事人間清償債務事件，本院判決如左：
    主    文
被告乙○○應給付原告新台幣陸拾伍萬元，及自民國八十九年四月十八日起至清償日
止，按年息百分之五計算之利息。如強制執行無效果時，由被告甲○○、丁○○連帶
給付。
原告其餘之訴駁回。
訴訟費用由被告乙○○負擔二分之一，被告甲○○、丁○○連帶負擔四分之一，餘由
原告負擔。
本判決第一項於原告以新台幣貳拾萬元為被告供擔保後，得假執行。
原告其餘假執行之聲請駁回。
    事    實
壹、原告方面：
一、聲明：
  (一)被告應給付連帶原告新台幣（以下同）八十五萬元，及自民國八十年四月十八日
    起至清償日止，按年息百分之五計算之利息。
  (二)並陳明願供擔保請准宣告假執行。
二、陳述：
  (一)緣被告乙○○於民國（下同）八十八年十一月二十九日深夜十一時五十分，駕駛
    Ｕ七─０四四０號小貨車，在花蓮市○○路一０三號門前，撞及原告所有Ｌ三─
    五五０七號賓士小客車，致該車全毀。乙○○當時酒醉，經報警亦未清醒，其兄
    甲○○出面調解，並與丁○○保證理賠修復，甲○○並代理乙○○出面和解，雙
    方於八十八年十一月三十日凌晨達成和解，約定被告賠償六十五萬元，乙○○事
    後亦確認此事。
  (二)惟被告事後悔約，不履行前述約定，原告不得不呼叫計程車代步，每月損失交通
    費五萬元，共計二十萬元。為此訴請被告連帶賠償上述金額。八十九年四月，對
    方說要修好我的車子，我給他三天時間修車，但他一個星期都沒有處理，所以我
    才起訴（見審卷第一八頁）。被告說我要送棺材去抗議，並非事實（見審卷第二
    四頁）。
三、證據：提出和解書影本二份、相片二張、調解通知書影本一份為證。
貳、被告方面：
一、聲明：
    被告乙○○認諾四十萬元之請求（見審卷第二四頁）。
    其餘被告聲明：駁回原告之訴。
二、陳述：
  (一)乙○○部分：
    (1)本來有約好要付錢，我稍微遲到，對方就說要送棺材到我家。我當初有同意賠
      六十五萬元，在八十九年四月又說好三日內修復該車即可，但是第三天是清明
      節，所以沒修。我願意按月還他三到五萬元。（見審卷第一八、一九頁）
    (2)修理費只要廿萬元左右。整部車子估價，因為是十一年的車，依照去年行情只
      值卅五萬元。當初是原告逼我，我才和解，原告當時說要送棺材到我家，我太
      太和我小孩會害怕。當天我的確酒醉駕車（見審卷第二三頁）。我願意賠對方
      四十萬元（見審卷第二四頁）。
  (二)甲○○部分：
    當天我哥哥出事，我和麥先生去找對方，對方說要和解，不然要告我哥哥，當時
    對方堅持要我們賠六十五萬元。（見審卷第二四頁）
  (三)丁○○部分：
  (1)丙○○與乙○○都是我朋友，我是證人兼保證人。我不知道乙○○為何沒有付錢
    。後來聽說要把車子修理好，或買一部車給原告，調解時才知道他們沒有談好。
    我聯絡不到乙○○。車禍時乙○○還在我那邊工作（見審卷第一九頁）。
  (2)當天發生車禍，我到派出所碰到丙○○，丙○○說要和解書，我只好帶乙○○家
    人去和解。我不知道修車費是否合理（見審卷第二三頁）。
  (3)當時係基於朋友道義，才去處理乙○○交通事故，抵達現場才發覺友人丙○○在
    場，得知乙○○駕車肇事，遂將張男送醫，但結帳取藥時，乙○○竟失去蹤影。
    事後尋獲張君，但是他不願陪同前去處理問題；甲○○代理前去商討和解，我也
    一同前往。對方開價修理費六十五萬元，經乙○○母親與家人同意，而達成和解
    。由於雙方均係朋友，才會同意擔任保證人，不料竟遭對方索賠。（見審卷第二
    一頁）
三、證據：提出估價資料一份（見審卷第二七頁）為證。
    理    由
一、本件爭點：
        原告主張被告應依和解契約，賠償修理費六十五萬元，另支付交通費二十萬
    元。被告辯稱：受損汽車車齡達十一年，修理費不需要六十五萬元；係原告堅持
    、以不當手段逼令被告和解。被告乙○○只同意支付四十萬元。
二、乙○○認諾原告所請求之四十萬元（見審卷第二四頁），此部分應依其認諾而為
    敗訴之判決。原告主張雙方簽訂和解契約，約定乙○○應賠償六十五萬元，其餘
    被告為保證人之事實，已據其提出與所述相符之和解書影本二紙為證（見審卷第
    十、十一頁），且為被告所不爭執，此部分主張應屬真正。
三、按，當事人主張有利於己之事實者，就其事實有舉證之責任，民事訴訟法第二百
    七十七條定有明文。經查：
    (1)原告主張每月支出交通費五萬元，由於金額過鉅，且未提出相關單據以證明此
      情，被告亦不同意原告此部分主張，本院無從認定此一主張為真實。
    (2)被告雖辯稱和解金額過高等情，惟和解係雙方依據相關資料所決定之契約，金
      額是否合理，應於訂約前詳加考量並加以交涉，不得於事後任意悔約。
    (3)乙○○另辯稱原告以抬棺抗議等不當手段逼迫其和解一節，卻始終無法證明此
      情；縱使如乙○○所言，張君亦未心生畏懼致同意和解條件，此一情節既與和
      解無涉，所辯即不足採信。
四、原告依據和解與保證契約提起本訴，請求被告乙○○賠償六十五萬元及自起訴狀
    繕本送達次日（即民國八十九年四月十八日）起至清償日止，按年息百分之五計
    算之利息，另二被告附條件賠償上述本息，合於法律規定，應予准許。（依據司
    法院七十四年四月二十五日（七四）廳民一字第三０二號函所附研究意見，普通
    保證人未主張先訴抗辯權時，債權人仍不得主張債務人與保證人連帶負責，法院
    應為附條件之判決，並將原告其餘之訴駁回。但本院八十六年度訴字第一三四號
    判決、台灣宜蘭地方法院八十六年度訴字第一九三號判決，均認為係不真正連帶
    債務關係，併此說明。）。超過部分為無理由，應予駁回。
五、原告陳明願供擔保以代釋明，聲請宣告假執行，經核其勝訴部份，合於法律規定
    ，爰酌定相當之擔保金額宣告之；其餘假執行之聲請，因該部份訴之駁回而失所
    依據，應予駁回。
六、據上論結：原告之訴為一部有理由，一部無理由，並依民事訴訟法第七十九條但
    書、第八十五條第一項但書、第二項、第三百九十條第二項，判決如主文。（被
    告乙○○雖於訴訟中認諾部分請求，但原告仍有起訴之必要，該部分訴訟費用仍
    應由被告負擔。）
中      華      民      國    八十九    年      五      月     十八     日
                                    臺灣花蓮地方法院民事庭
~B法      官  吳燁山
右為正本係照原本作成。
如對本判決不服，應於送達後廿日內，向本院提出上訴狀（應按對方人數提出影本）
~B法院書記官  連玫馨
中      華      民      國    八十九    年      五      月     十八     日


司法院資訊處製作；財團法人民間司法改革基金會備份。
